臺灣高等法院高雄分院刑事裁定
111年度交聲再字第6號
再審聲請人  
即受判決人  黃聰霖


上列聲請人因過失傷害案件，對於本院110年度交上易字第116號
，中華民國111年1月27日第二審確定判決（原審案號：臺灣屏東
地方法院109年度交易字第348號，聲請簡易判決處刑案號：臺灣
屏東地方檢察署109年度調偵字第262號），聲請再審，本院裁定
如下：
    主  文
再審之聲請駁回。
    理  由
一、聲請意旨略以：因恆春旅遊醫院的診斷證明書記載的右膝外
    側半月板撕裂、右膝外側膕滑膜囊腫、右膝外側副韌帶撕裂
    這三種症狀是經由核磁共振儀檢查出來的，但是恆春旅遊醫
    院沒有這套設備，他們是轉到枋寮醫院去處理的，疑點就是
    診斷紀錄說右膝外側副韌帶寫的是扭傷，但是診斷書寫的是
    撕裂傷，膕滑膜囊腫沒有治療的紀錄，只有寫到有這樣的症
    狀卻沒有治療紀錄。在醫學上撕裂傷口、腫瘤是以公分為單
    位，但是病歷摘要都沒有紀錄撕裂傷口幾公分、腫瘤大小幾
    公分，我要的是這些數據。因為恆春南門醫院右膝側部鈍挫
    傷，但是就醫紀錄是右膝側部挫傷，多出一個「鈍」字，而
    且寫右膝蓋有紅腫、瘀血，但是但是在108年5月31日案發當
    天在恆春基督教醫院他的右膝蓋沒有瘀血，病歷紀錄也沒有
    這樣的紀錄，請求原告到庭說明這些症狀是如何產生的等語
    ，其餘如附件影本所示。
二、按有罪之判決確定後，為受判決人之利益聲請再審，必其聲
    請之理由合於刑事訴訟法第420條第1項所定情形之1或第421
    條有足生影響於判決之重要證據漏未審酌者，始准許之；又
    有罪之判決確定後，因發現新事實或新證據，單獨或與先前
    之證據綜合判斷，足認受有罪判決之人應受無罪、免訴、免
    刑或輕於原判決所認罪名之判決者，為受判決人之利益，得
    聲請再審；第1項第6款之新事實或新證據，指判決確定前已
    存在或成立而未及調查斟酌，及判決確定後始存在或成立之
    事實、證據，民國104年2月4日修正公布，於同年月6日施行
    之刑事訴訟法第420條第1項第6款、第3項定有明文。揆其修
    正意旨，乃放寬聲請再審之條件限制，所謂發現之新事實、
    新證據，不以該事證於事實審法院判決前已存在為限，縱於
    判決確定後始存在或成立之事實、證據，亦屬之。惟須該事
    證本身可單獨或結合先前已經存在卷內之各項證據資料，予
    以綜合判斷觀察，認為足以動搖原有罪之確定判決，而為受
    判決人無罪、免訴、免刑或輕於原判決所認罪名之判決者，
    始得聲請再審。倘未具備上開要件，即不能據為聲請再審之
    原因。又再審制度，係為發現確實之事實真相，以實現公平
    正義，而於案件判決確定後，另設救濟之特別管道，重在糾
    正原確定判決所認定之事實錯誤，但因不能排除某些人可能
    出於惡意或其他目的，利用此方式延宕、纏訟，有害判決之
    安定性，故立有嚴格之條件限制。修正後刑事訴訟法第420
    條第1項第6款、第3項規定，放寬再審之條件限制，承認「
    罪證有疑、利歸被告」原則，並非祇存在法院一般審判之中
    ，而於判罪確定後之聲請再審，仍有適用，不再刻意要求受
    判決人（被告）與事證間關係之新穎性，而應著重於事證和
    法院間之關係，亦即祇要事證具有明確性，不管其出現係在
    判決確定之前或之後，亦無論係單獨（例如不在場證明、頂
    替證據、新鑑定報告或方法），或結合先前已經存在卷內之
    各項證據資料，予以綜合判斷，若因此能產生合理之懷疑，
    而有足以推翻原確定判決所認事實之蓋然性，即已該當。申
    言之，各項新、舊證據綜合判斷結果，不以獲致原確定判決
    所認定之犯罪事實，應是不存在或較輕微之確實心證為必要
    ，而僅以基於合理、正當之理由，懷疑原已確認之犯罪事實
    並不實在，可能影響判決之結果或本旨為已足。但反面言之
    ，倘無法產生合理懷疑，不足以動搖原確定判決所認定之事
    實者，仍非法之所許。至於事證是否符合明確性之法定要件
    ，其認定當受客觀存在之經驗法則、論理法則所支配。從而
    ，聲請人依憑其片面、主觀所主張之證據，無論新、舊、單
    獨或結合其他卷存證據觀察，綜合判斷之評價結果，如客觀
    上尚難認為足以動搖第二審確定判決所認定之事實者，同無
    准許再審之餘地。
三、經查：聲請人黃聰霖就其過失傷害之確定判決，前曾提起再
    審之聲請，就其中雙方肇事之責任情形，聲請人重行爭執，
    經本院以不符合新事實、新證據，以111年度聲再字第4號駁
    回，有該裁定書可稽。又聲請人黃聰霖質疑告訴人傷勢情形
    ，及醫院診斷書之記載情形，亦經原確定判決論證綦詳（見
    原確定判決第6、7、8頁），本院就其聲請之再審案調查時
    ，聲請人黃聰霖質疑診斷書之記載，因醫生診斷書未經法院
    判決證明是偽造或變造，仍非再審之理由。又因聲請人黃聰
    霖有過失，仍應成立過失傷害犯行，無法獲得法定刑較輕，
    且與過失傷害罪相異之罪名，此與前述刑事訴訟法第420條
    第1項第6 款所定聲請再審之要件不符，又聲請傳訊證人即
    保險公司承辦人員說明理賠項目，及請求給予告訴人必要性
    的懲罰，與本案犯罪事實無關聯，亦非再審之理由，聲請人
    黃聰霖其餘如附件之理由，仍不符合刑事訴訟法420條所規
    定之再審理由，也不足以動搖原確定判決，其提起本件再審
    之聲請，或係就同一原因聲請再次再審，與法定程式不合，
    或所提出所謂之新事實、新證據與刑事訴訟法第420條第1項
    第6款、第421條所定聲請再審要件不合，均應予駁回。據上
    論結，應依刑事訴訟法第433條前段、第434條第1項，裁定
    如主文。
中　　華　　民　　國　　111 　年　　5 　　月　　31　　日
                  刑事第五庭    審判長法  官  簡志瑩
                                      法  官  唐照明
                                      法  官  張盛喜
以上正本證明與原本無異。
不得抗告。
中　　華　　民　　國　　111 　年　　5 　　月　　31　　日
                                      書記官  郭蘭蕙